---
title: "hw02"
output: html_document
---

```{r setup, include=FALSE}
knitr::opts_chunk$set(echo = TRUE)
```

# 1 Загрузка и очистка данных

>Загрузите данные в датафрейм, который назовите ``data``.

```{r}
parsed <- read.csv2("https://raw.githubusercontent.com/SergeyMirvoda/da2016/master/data/calif_penn_2011.csv", header = TRUE, sep = ",")
data <- data.frame(parsed)
```

>Сколько строк и столбцов в ``data``?

```{r}
nrow(data)
```

```{r}
ncol(data)
```

>Выполните следующую команду и объясните, что она делает. ```colSums(apply(data,c(1,2), is.na))```

```{r}
colSums(apply(data, c(1,2), is.na))
```

Функция `apply` применяет заданную функцию к массиву разной вложенности. В данном случае передаётся таблица `data`,  `c(1, 2)` показывает, что нужно проходить по строкам и колонкам,`is.na` возвращает `TRUE`, если клетка имеет значение `NA`.
Функция `colSums` суммирует значения по колонкам.
Данная команда возвращает сумму несуществующих значений по колонкам.

>Функция ``na.omit()`` принимает датафрейм и возвращает новый датафрейм, игнорируя строки, содержащие значение _NA_. Используйте эту функцию для удаления строк с неполными данными.

```{r}
before <- nrow(data)
data <- na.omit(data)
```

>Сколько строк было удалено?

```{r}
before - nrow(data)
```

>Соответствует ли результат выполнения, значениям из пункта 3?

В третьем пункте считались ячейки со значением `NA`, а na.omit удаляет строку со значениями `NA`

# 2 Новые дома


>Переменная(колонка) _Built_2005_or_later_ содержит данные о проценте домов, построенных с 2005 года. Постройте диаграмму рассеяния (scatterplot) медианы стоимости домов (переменная _Median_house_value_) относительно процента новых домов.

```{r}
scatter.smooth(
  data$Built_2005_or_later ~ data$Median_house_value,
  xlab = "Build 2005 or later",
  ylab = "Median house value"
)
```


>Постройте ещё два графика для каждого из штатов отдельно. Номер штата содержится в переменной (_STATEFP_), где Калифорния 6-й штат, а Пенсильвания 42.

```{r}
scatter.smooth(
  data$Built_2005_or_later[data$STATEFP == 6] ~ data$Median_house_value[data$STATEFP == 6],
  xlab = "Build 2005 or later",
  ylab = "Median house value",
  main = "California"
)
```

```{r}
scatter.smooth(
  data$Built_2005_or_later[data$STATEFP == 42] ~ data$Median_house_value[data$STATEFP == 42],
  xlab = "Build 2005 or later",
  ylab = "Median house value",
  main = "Pennsylvania"
)
```

# 3 Незанятые дома
>Уровень найма (vacancy rate) — доля домов, которые не были заняты. В данных содержатся колонки, содержащие общее количество домовладений и количество не занятых домовладений. 

>В датафрейм _data_ добавьте новую колонку _vacancy_rate_, которая должна содержать вышеописанный показатель.

```{r}
data$vacancy_rate <- data$Vacant_units / data$Total_units
```

>Найдите минимум, максимум, среднее и медиану полученных значений показателя. 

```{r}
min(data$vacancy_rate)
max(data$vacancy_rate)
mean(data$vacancy_rate)
median(data$vacancy_rate)
```

>Постройте диаграмму уровня найма относительно медианы стоимости домов. 

```{r}
plot(
  data$Median_house_value ~ data$vacancy_rate,
  xlab = "Median house value",
  ylab = "Vacancy rate"
)
```

>Что можно заметить?

Существует обратная зависимость между средней стоимостью жилья и уровнем найма.

# 4 Корреляция

>Колонка _COUNTYFP_ содержит числовой код округа внутри штата. Нас интересуют Butte County (округ 7 в Калифорнии), Santa Clara (округ 85 в Калифорнии) и York County (округ 133 в Пенсильвании).

>Объясните, что делает приведённый в конце задания код и как именно он это делает.

```{r}
acc <- c()
for (tract in 1:nrow(ca_pa)) {
  if (ca_pa$STATEFP[tract] == 6) {
    if (ca_pa$COUNTYFP[tract] == 1) {
      acc <- c(acc, tract)
    }
  }
}
accmv <- c()
for (tract in acc) {
  accmv <- c(accmv, ca_pa[tract,10])
}
median(accmv)

```

1) добавляем штат под цифрой 6 (Калифорния), в ней округ 1 (Аламеда)
2) заполняем вектор accmv значениями Median_house_value
3) считаем среднее по колонке Median_house_value, которую собрали до этого в accmv

>Напишите другим способом в одну строку, то же самое, что делает нижеуказанный код. Способов получить тот же ответ множество, достаточно одного.

```{r}
median(data$Median_house_value[data$STATEFP == 6][data$COUNTYFP == 1], na.rm = TRUE)
```

>Найдите средний процент построенных домовладений в округах (Butte County, Santa Clara, York County)

Butte County (COUNTYFP = 7) и Santa Clara (COUNTYFP = 85) находятся в штате California (STATEFP = 6), в то время как York County (COUNTYFP = 133) находится в Pennsylvania (STATEFP = 42).

```{r}
CA.indexes <- data$STATEFP == 6
CA.household.units <- sum(data$Total_units[CA.indexes])
PA.indexes <- data$STATEFP == 42
PA.household.units <- sum(data$Total_units[PA.indexes])
```

Butte County, CA
```{r}
CA.ButteCounty.indexes <- data$COUNTYFP == 7
mean(data$Total_units[CA.indexes & CA.ButteCounty.indexes] / CA.household.units, na.rm = TRUE)
```

Santa Clara, CA
```{r}
CA.SantaClara.indexes <- data$COUNTYFP == 85
mean(data$Total_units[CA.indexes & CA.SantaClara.indexes] / CA.household.units, na.rm = TRUE)
```

York County, PA
```{r}
PA.YorkCounty.indexes <- data$COUNTYFP == 133
mean(data$Total_units[PA.indexes & PA.YorkCounty.indexes] / PA.household.units, na.rm = TRUE)
```

>Функция ``cor`` рассчитывает коэффициент корреляции между двумя переменными. Рассчитайте корреляцию между медианы стоимости домовладений (_Median_house_value_) и процентом построенных домов (_Built_2005_or_later_):

## i. для всего набора данных

```{r}
cor(as.numeric(data$Built_2005_or_later), data$Median_house_value)
```

## ii. для Калифорнии

```{r}
build_2005_or_later_CA <- data$Built_2005_or_later[CA.indexes]
median_house_value_CA <- data$Median_house_value[CA.indexes]
cor(as.numeric(build_2005_or_later_CA), median_house_value_CA)
```

## iii. для Пенсильвании

```{r}
build_2005_or_later_PA <- data$Built_2005_or_later[PA.indexes]
median_house_value_PA <- data$Median_house_value[PA.indexes]
cor(as.numeric(build_2005_or_later_PA), median_house_value_PA)
```

## iv. для округа Butte County

```{r}
build_2005_or_later_CA_BC <- data$Built_2005_or_later[CA.indexes & CA.ButteCounty.indexes]
median_house_value_CA_BC <- data$Median_house_value[CA.indexes & CA.ButteCounty.indexes]
cor(as.numeric(build_2005_or_later_CA_BC), median_house_value_CA_BC, use = "pairwise.complete.obs")
```

`use = "pairwise.complete.obs"` говорит о том, что пара чисел не должна быть `NA`, иначе пропускаем эту пару.

## v. для округа Santa Clara

```{r}
build_2005_or_later_CA_SC <- data$Built_2005_or_later[CA.indexes & CA.SantaClara.indexes]
median_house_value_CA_SC <- data$Median_house_value[CA.indexes & CA.SantaClara.indexes]
cor(as.numeric(build_2005_or_later_CA_SC), median_house_value_CA_SC, use = "pairwise.complete.obs")
```

## vi. для округа York County

```{r}
build_2005_or_later_PA_YC <- data$Built_2005_or_later[PA.indexes & PA.YorkCounty.indexes]
median_house_value_PA_YC <- data$Median_house_value[PA.indexes & PA.YorkCounty.indexes]
cor(as.numeric(build_2005_or_later_PA_YC), median_house_value_PA_YC, use = "pairwise.complete.obs")
```

>Постройте три диаграммы медианы стоимости домовладений (_Median_house_value_) относительно медианы дохода (_Median_household_income_) для трёх округов. Допустимо указать все три на одном графике.

```{r}
plot(
  data$Median_house_value[CA.indexes & CA.ButteCounty.indexes] ~ data$Median_household_income[CA.indexes & CA.ButteCounty.indexes],
  xlab = "Median house value",
  ylab = "Median household income",
  main = "Butte County, CA"
)
```

```{r}
plot(
  data$Median_house_value[CA.indexes & CA.SantaClara.indexes] ~ data$Median_household_income[CA.indexes & CA.SantaClara.indexes],
  xlab = "Median house value",
  ylab = "Median household income",
  main = "Santa Clara, CA"
)
```

```{r}
plot(
  data$Median_house_value[PA.indexes & PA.YorkCounty.indexes] ~ data$Median_household_income[PA.indexes & PA.YorkCounty.indexes],
  xlab = "Median house value",
  ylab = "Median household income",
  main = "York County, PA"
)
```

